【裁判字號】    99,監,3
【裁判日期】    990210
【裁判案由】    選定監護人
【裁判全文】
臺灣彰化地方法院民事裁定                 99年度監字第3號
聲  請  人  丙○○
相  對  人  甲○○
上列聲請人聲請對相對人選定監護人事件，本院裁定如下：
    主  文
選定丙○○(民國○○年○○月○○日生)為受監護宣告之人甲○○之監
護人。
指定乙○○(民國○○年○○月○日生，住彰化縣芬園鄉○○村○○路
○段459號)、丁○○(民國66年7月17日，住彰化縣芬園鄉○○村
○○路○段459號)為會同開具財產清冊之人。
聲請費用新台幣壹仟元由相對人負擔。
    理  由
一、聲請意旨略以：相對人甲○○（男、民國○○年○月○日生、身
    分證統一編號：Ｚ000000000號）係聲請人之父親，相對人前
    經鈞院85年度禁字第43號裁定准許宣告為禁治產人，因其原
    監護人即聲請人之母親柯樹梅已經死亡，而相對人之子女均
    同意由聲請人擔任監護人，爰請求選定聲請人為相對人之監
    護人，及指定聲請人之妹妹乙○○、丁○○二人為會同開具
    財產清冊之人等語。
二、按民法總則中華民國97年5月2日修正之條文施行前，已為禁
    治產宣告者，視為已為監護宣告；繫屬於法院之禁治產事件
    ，其聲請禁治產宣告者，視為聲請監護宣告；聲請撤銷禁治
    產宣告者，視為聲請撤銷監護宣告；並均於修正施行後，適
    用修正後之規定，民法總則施行法第4條定有明文。上開民
    法總則中華民國97年5月2日修正之條文，98年11月23日施行
    ，故相對人甲○○視為已受監護宣告，合先敘明。
三、又按法院為監護之宣告時，應依職權就配偶、四親等內之親
    屬、最近一年有同居事實之其他親屬、主管機關、社會福利
    機構或其他適當之人選定一人或數人為監護人，並同時指定
    會同開具財產清冊之人，民法第1111條1項定有明文。查聲
    請人主張相對人甲○○係聲請人之父親，相對人前經本院85
    年度禁字第43號裁定准許宣告為禁治產人，因其原監護人即
    聲請人之母親柯樹梅已經死亡，而相對人之子女均同意由聲
    請人擔任監護人等情，業據聲請人提出戶籍謄本、親屬系統
    表、同意書為證，堪信屬實，是聲請人聲請選定相對人之監
    護人，即屬正當。本院審酌聲請人為相對人子女，相對人之
    其餘子女又同意聲請人擔任監護人，故由聲請人擔任相對人
    監護人應屬適當。又乙○○、丁○○亦為相對人之子女，故
    由彼等擔任會同開具財產清冊之人，亦屬適當，爰選定監護
    人及指定會同開具財產清冊之人如主文所示。
五、依非訟事件法第21條第2項，裁定如主文。
中    華    民    國    99    年    2     月    10    日
                  家事法庭    法  官  詹秀錦
以上正本係照原本作成。
如對本裁定抗告，須於裁定送達後10日之不變期間內，向本院提
出抗告狀，並繳納抗告費新臺幣1,000元。
                              書記官  顧嘉文
中    華    民    國    99    年    2     月    10    日

司法院資訊處製作；財團法人民間司法改革基金會備份。
